臺灣臺中地方法院交通事件事裁定　　　　　　　　　　九十年度交聲字第四三五號
　　原處分機關　交通部公路局臺中區監理所
　　異 議人 即
　　受 處分 人　甲○○
右列受處分人因違反道路交通管理處罰條例案件，對於交通部公路局臺中區監理所中
華民國九十年十月十一日所為之裁決（中監違字第裁六０─ＨＡ0000000號）
，聲明異議，本院裁定如左：
    主  文
原處分撤銷。
甲○○汽車所有人超速行車，處罰鍰新臺幣一千七百元，並記違規點數一點。
    理  由
一、原處分機關略以：台中縣警察局交通警察隊於九十年七月五日以中縣警交字第Ｈ
    Ａ0000000號舉發違反道路交通管理事件通知單舉發甲○○所有ＰＪ－五
    六八九號自小客車於九十年五月二十九日「汽、重機車限速六十公里，經測時速
    七十八公里，超速十八公里，未滿二十公里。」之違規事實，受處分人未依指定
    應到案日期到案，該所於九十年十月十一日以中監違字第裁六０－ＨＡ0000
    000號裁決書裁處罰鍰新臺幣二千一百元整，並記違規點數一點，於法並無不
    合云云。
二、本件異議人即受處分人甲○○聲明異議意旨略以：異議人確曾於民國九十年八月
    三十一日二十三時二十六分及同日二十三時三十分使用語音轉帳系統繳納罰款，
    並非異議人故意遲延繳納。而該轉帳結果並未達成，主要係該系統所顯示之金額
    與原罰單不符，故未予轉帳，原處分機關之裁處，顯有違誤，爰聲請撤銷原處分
    等語。
三、按汽車行車速度，應依標誌之規定。違反者，處新臺幣一千二百元以上二千四百
    元以下罰鍰並記違規點數一點。道路交通安全規則第九十三條、道路交通管理處
    罰條例第四十條第一項、第六十三條第一項第一款分別定有明文。復依違反道路
    交通管理事件統一裁罰標準表規定，自小客車駕駛人違反處罰條例第四十條第一
    項規定且超過規定時速未滿二十公里者，於期限內繳納罰鍰，處新臺幣一千七百
    元，並記違規點數一點。另汽車違反道路交通管理事件，以科學儀器取得違規證
    據資料，足資認定其違規事實者，得逕行舉發之，而逕行舉發，應記明車輛牌照
    號碼、車型等可資辨明之資料，查明汽車所有人姓名或名稱、住址，並以該汽車
    所有人為被通知人製單舉發之，由舉發機關送達被通知人；且逕行舉發違反道路
    交通管理事件，經汽車所有人依通知單之應到案日期前到案，並告知違規駕駛人
    姓名、身分證統一編號及住址者，處罰機關應即另行通知違規駕駛人到案依法處
    理，逾應到案日期，處罰機關應依道路交通管理處罰條例第八十五條第三項規定
    處罰該汽車所有人，違反道路交通管理事件統一裁罰標準及處理細則第二十三條
    第一項第五款、第二項、第十一條第一項第二款、第二十四條亦分別定有明文。
四、本院查：受處分人甲○○對於其所有之車牌號碼ＰＪ－五六八九號自用小客車，
    於民國九十年五月二十九日下午十七時三十九分許，在潭子鄉○○路與崇德路口
    超速行車之違規事實並不爭執，並經台中縣警察局交通警察隊執勤警員依法「逕
    行舉發」，製發中縣警交字第ＨＡ0000000號舉發違反道路交通管理事件
    通知單，在卷可憑。至異議人所稱其曾於九十年八月三十一日使用語音轉帳未成
    功及於九月四日提出申訴一節，有中華電信股份有限公司交通違規罰款轉帳系統
    之系統紀錄及郵局存證信函第六七一六號影本各一份，在卷可稽，此部份事實堪
    可認定，而中縣警交相字第ＨＡ0000000號舉發違反道路交通管理事件通
    知單上所載處罰鍰一千二百元，實係誤載；如前所述，依違反道路交通管理事件
    統一裁罰標準表規定，自小客車駕駛人違反處罰條例第四十條第一項，應處罰鍰
    一千七百元，並記違規點數一點。然受處分人既係誤信違規通知單上所載罰鍰金
    額，因而對應繳交金額有所疑問，並非有意逾期繳納罰鍰，可以認定。從而，異
    議意旨執此指摘原處分不當，為有理由，自應由本院將原處分撤銷，並審酌異議
    人違規情節之輕重，依同條例第四十條第一項及違反道路交通管理事件統一裁罰
    準表規定，量處如主文所示之罰鍰。
五、據上論斷，應依道路交通案件處理辦法第二十條前段，道路交通管理處罰條例第
    四十條第一項，裁定如主文。
中      華      民      國    九十一    年      三      月    二十二    日
                                      臺灣臺中地方法院交通法庭
                                          法  官  許  金  樹
右正本證明與原本無異
如不服本裁定應於送達後五日內向本院提出抗告狀
                                          書記官
中      華      民      國    九十一    年      三      月    二十二    日
